最高法院民事裁定                                八十六年度台上字第九七四號
    上  訴  人  乙○○
    訴訟代理人  林慶雲律師
                于欣潔律師
                洪天慶律師
    被 上 訴人  甲○○
右當事人間請求所有權移轉登記事件，上訴人對於中華民國八十五年七月八日台灣高
等法院高雄分院第二審判決（八十四年度上更(一)字第九五號），提起上訴，本院裁定
如左：
    主  文
上訴駁回。
第三審訴訟費用由上訴人負擔。
    理  由
按對於第二審判決上訴，非以其違背法令為理由，不得為之。民事訴訟法第四百六十
七條定有明文。依同法第四百六十八條規定，判決不適用法規或適用不當者，為違背
法令。而判決有同法第四百六十九條所列各款情形之一者，為當然違背法令。是當事
人提起上訴，如依民事訴訟法第四百六十八條規定，以第二審判決有不適用法規或適
用法規不當為理由時，其上訴狀或理由書應有具體之指摘，並揭示該法規之條項或其
內容。若係成文法以外之法則，應揭示該法則之旨趣。倘為司法院解釋、或本院之判
例，則應揭示該判解之字號或其內容。如以民事訴訟法第四百六十九條所列各款情形
為理由時，其上訴狀或理由書，應揭示合於該條款之事實。上訴狀或理由書如未依此
項方法表明，或其所表明者，顯與上開法條規定之情形不相合時，即難認為已對第二
審判決之違背法令有具體之指摘，其上訴自難認為合法。本件上訴人對第二審判決提
起上訴，雖以該判決違背法令為由，惟核其上訴理由狀所載內容，係就原審取捨證據
、認定事實之職權行使，指摘其為不當，而未具體表明合於不適用法規、適用法規不
當、或民事訴訟法第四百六十九條所列各款之情形，難認對該判決之如何違背法令已
有具體之指摘。依首揭說明，應認其上訴為不合法。按請求履行債務之訴，除被告自
認原告所主張債權發生原因之事實外，應先由原告就其主張此項事實，負舉證之責任
，必須證明其為真實後，被告於其抗辯之事實，始應負證明之責任，此為舉證責任分
擔之原則（本院四十三年台上字第三七七號判例參照）。本件原審斟酌全辯論意旨及
調查證據之結果，認上訴人無法證明兩造就系爭房地曾經成立信託契約，上訴人主張
已向被上訴人表示終止信託關係，請求被上訴人將系爭房地所有權移轉登記與上訴人
，為無理由，則依據前開說明，被上訴人就其抗辯系爭房地為上訴人所贈與之事實，
自無庸負證明之責任。從而，本件上訴難謂已合法表明其上訴理由，併此明。
據上論結，本件上訴為不合法。依民事訴訟法第四百八十一條、第四百四十四條第一
項、第九十五條、第七十八條，裁定如主文。
中      華      民      國    八十六    年      三      月    二十八    日
                              最高法院民事第二庭
                                  審判長法官  曾  桂  香
                                        法官  劉  延  村
                                        法官  徐  璧  湖
                                        法官  劉  福  聲
                                        法官  袁  再  興
      右正本證明與原本無異
                                              書  記  官
中      華      民      國    八十六    年      四      月     十五     日
